臺灣宜蘭地方法院刑事判決　　　　　　　　94年度易字第79號
公　訴　人　臺灣宜蘭地方法院檢察署檢察官
被　　　告　乙○○　男　45歲.
上列被告因毀損案件，經檢察官提起公訴（94年度核退偵字第14
號），本院判決如下：
    主  文
乙○○無罪。
    理  由
一、公訴意旨略以：被告乙○○於民國93年10月16日至同年月18
    日間，以挖土機在宜蘭縣三星鄉○○段土地埋設涵管時，竟
    毀損相鄰之宜蘭縣三星鄉○○段1611-1地號由丙○○所有土
    地田埂約4平方公尺，足生損害於丙○○，因認被告涉犯刑
    法第354條之毀損罪嫌云云。
二、訊據被告否認有毀損之故意與行為，並略辯稱：伊於上揭時
    間僱工操作挖土機，在己有而與告訴人鄰接之1611地號土地
    上施作排水設施，起訴書所指挖掘之土地田埂係伊之土地，
    僅警卷所附相片有部分覆土係在告訴人土地上，而造成部分
    覆土原因，係由於以挖土機整地所致，並非故意毀損，伊事
    後已整平土地回復原狀，告訴人已插秧耕作等語。
三、經查，被告施作之1611地號土地與告訴人所有1611-1地號土
    地，依地籍圖謄本標示，二地相鄰、地界平直，此有附於臺
    灣宜蘭地方法院檢察署94年度核退偵字第14號卷第3頁之地
    一線之前段，建有水泥圍牆，此亦有前揭警卷相片及被告審
    理時提出之相片各4幀可稽，詢之告訴代理人陳炯茂，對於
    被告所建水泥圍牆是否侵越告訴人土地，亦明確答稱沒有，
    此有卷附審理筆錄可參，是水泥圍牆一側之土地為被告所有
    ，並非告訴人所有甚明，因而自相片中即可明確看出與水泥
    圍牆連成一線之土地田埂，是否屬告訴人所有，實不能無疑
    ，公訴人雖舉警員甲○○到庭作證，惟證人並不清楚土地田
    埂屬誰，此有卷附筆錄可稽，此外並無其他事證證明，且參
    酌地籍圖及相片所示情景，堪認被告所辯在己有之土地上施
    作，田埂屬其所有，尚非不可採信。
四、按刑法第354條之毀損罪，必行為人有犯罪故意，且有毀棄
    、損壞致令他人之物不堪用之行為始足當之。本件起訴所指
    毀損之土地田埂約4公尺，範圍甚小，而被告僱工操作挖土
    機目的係為施作排水設施，此由相片中顯示之排水管可明確
    看出，因而客觀上由毀損之田埂範圍，並不能反推被告主觀
    上有毀損之故意。再土地田埂經修復後，並不影響告訴人之
    插秧耕作，此除有被告提出之相片為證外，告訴代理人亦到
    庭表明土地已整平耕作等語，從而因施工造成惟不影響農耕
    之田埂破損是否該當前揭犯罪客觀構成要件，益不能無疑，
    被告辯稱無毀損之故意與行為足堪採信。
五、綜上所述，被告之毀損罪行尚難證明，應依法判決無罪。
據上論斷，應依刑事訴訟法第301條第1項，判決如主文。
本案經檢察官賴慶祥到庭執行職務。
中　　華　　民　　國　　94　　年　　4 　　月　　22　　日
                  臺灣宜蘭地方法院刑事第一庭
                      審判長法  官　黃麗生
                            法  官　黃永勝
                            法  官　林惠玲
以上正本證明與原本無異。
如不服本判決，應於判決送達後十日內向本院提出上訴狀（應附
繕本）。
                            書記官　林慶生
中　　華　　民　　國　　94　　年　　4 　　月　　25　　日
